臺灣嘉義地方法院刑事判決
110年度易緝字第5號
公  訴  人  臺灣嘉義地方檢察署檢察官
被      告  鄭金憲




上列被告因竊盜案件，經檢察官提起公訴（109年度偵字第9468
號、109年度偵字第9710號、109年度偵字第9948號），被告於準
備程序進行中，就被訴事實為有罪之陳述，本院告知其簡式審判
程序之旨，聽取當事人意見後，裁定依簡式審判程序審理，茲判
決如下：
    主  文
丙○○如附表編號1至3所示之罪，均累犯，各處如附表編號1至3所
示之刑或沒收。其中附表編號2至3所示拘役刑部分，應執行拘役
伍拾日，如易科罰金，以新臺幣壹仟元折算壹日。
    犯 罪 事 實
一、丙○○意圖為自己不法之所有，基於竊盜之犯意，分別為下列
    犯行：
  ㈠於民國109年7月31日上午10時20分許，自未上鎖之大門無故
    侵入嘉義縣○○鄉○○村00鄰○○○0○0號丁○○○之住宅，徒手竊取
    丁○○○所有放置在房間衣櫃上方之手錶2支(各價值新臺幣【
    下同】1萬5千元、4千元)及珍珠項鍊1條(價值3千元)得手。
    嗣丁○○○發覺遭竊後報警處理而循線查獲。
  ㈡於109年10月21日上午7時52分許，在嘉義市○區○○街000號之
    騎樓，徒手竊取乙○○○所有停放在該處之綠色腳踏車1輛，得
    手後供己代步用，經警查獲前情，已將前開腳踏車發還乙○○○。
  ㈢於109年10月21日中午12時8分許，持姑姑甲○○先前給予其位
    在嘉義市○區○○街00號2樓2住處鑰匙而得以自行出入該住處
    之機會，未得甲○○之同意，在該住處餐桌上取走車牌號碼00
    0-0000號普通重型機車鑰匙，發動甲○○所有停放在大業街71
    號騎樓之前開普通重型機車後騎走而竊取得手，供己代步用
    ，旋於同日中午12時37分許，在嘉義市○區○○○路000號前，
    撞上路邊停放之自用小貨車而受傷，嗣甲○○於同日下午4時5
    0分許發覺上開機車遭竊後報警處理，為警循線查上情，並
    將前開機車發還甲○○。
二、案經丁○○○訴由嘉義縣警察局中埔分局報告、甲○○訴由嘉義
    市政府警察局第二分局報告及嘉義市政府警察局第一分局報
    告臺灣嘉義地方檢察署檢察官偵查起訴。
    理  由
一、程序部分：
    被告丙○○本案所犯3罪，均係死刑、無期徒刑、最輕本刑為3
    年以上有期徒刑以外之加重竊盜及竊盜罪，其於準備程序就
    被訴事實皆為有罪之陳述，經告知簡式審判程序之旨，並聽
    取公訴人及被告之意見後，本院認無不得或不宜改依簡式審
    判程序進行之處，爰依刑事訴訟法第273條之1第1項、第284
    條之1，裁定簡式審判程序，經當庭宣示，並記載於筆錄（
    見本院易緝卷第275頁），是本案之證據調查，依刑事訴訟
    法第273條之2規定，不受同法第159條第1項、第161條之2、
    第161條之3、第163條之1及第164條至第170條規定之限制，
    合先敘明。
二、認定犯罪事實所憑之證據及理由： 
  ㈠上開犯罪事實，業經被告於警詢及本院均坦承不諱（見中埔
    分局卷第1至4頁；嘉義市政府警察局第一分局卷第1至4頁；
    嘉義市政府警察局第二分局卷第1至2、18頁；本院易緝卷第
    61、273、278、282頁），核與證人即告訴人丁○○○於警詢（
    見中埔分局卷第5至7頁）、目擊證人張永昌於警詢（見中埔
    分局卷第10至12頁）、證人楊查迪於警詢（見中埔分局卷第
    15至17頁）、證人即被害人乙○○○（見嘉義市政府警察局第
    一分局卷第7至8頁）、證人即告訴人甲○○於警詢(見嘉義市
    政府警察局第二分局卷第4至5頁）之證述情節相符，復有：
    ①告訴人丁○○○出具的被害報告、被告於109年7月31日行蹤路
    線圖各1份、現場照片及監視器翻拍照片共30張（以上見中
    埔分局卷第25至43頁）；②被害人乙○○○出具的被害報告單、
    贓物認領保管單各1份、現場照片及監視器翻拍照片共10張
    （以上見嘉義市政府警察局第一分局卷第21至22、27至31頁
    )；③告訴人甲○○出具的被害報告單、贓物認領保管單各1份
    、監視器翻拍照片及查獲機車照片共7張、道路交通事故現
    場圖1份（以上見嘉義市政府警察局第二分局卷第7至8、11
    至14、16頁)等證據在卷可稽，足認被告之任意性自白核與
    事實相符，堪以採信。
  ㈡本案事證明確，被告上揭犯行均堪予認定，應依法論科。
三、論罪科刑：
  ㈠核被告就犯罪事實一㈠所為，係犯刑法第321條第1 項第1款之
    侵入住宅竊盜罪；就犯罪事實一㈡㈢所為，均係犯刑法第320
    條第1 項之竊盜罪。
　㈢被告就前開3次犯行，犯意各別，行為互殊，應予分論併罰。
  ㈢被告前因犯數竊盜案件，經本院以102年度聲字第938號裁定
    應執行有期徒刑4年8月確定，於民國105年6月15日假釋出監
    ，於106年11月2日假釋期滿未經撤銷，視為執行完畢乙節，
    有臺灣高等法院被告前案紀錄表1份在卷可查。被告於有期
    徒刑執行完畢後，5年以內故意再犯本件有期徒刑以上之罪
    ，為累犯。本院依司法院釋字第775號解釋意旨，考量被告
    前屢因竊盜犯行經法院判決處刑及執行，其經由前案之偵審
    及執行程序，理應深知竊取他人財物為違法行為，卻仍無視
    國家刑罰法令，再犯本案竊盜犯行，危害他人財產安全，顯
    見其對於刑罰之反應力薄弱，主觀上呈現之惡性亦較重，而
    依刑法第47條第1項累犯之規定加重其刑，亦無違反比例原
    則，爰就本案3次犯行，均依法加重其刑。
　㈣爰以行為人之責任為基礎，審酌被告正值壯年之際，四肢健
    全，且有謀生能力，卻不思循正當途徑獲取財物，因一時貪
    念或為供代步使用，而為本案侵入住宅行竊財物、竊取路邊
    腳踏車及未得姑姑同意竊取其機車等犯行，其中以侵入住宅
    行竊對社會治安造成非輕之危害；惟念及其犯後均能坦承犯
    行之犯後態度；復考量其本案所竊得之腳踏車、機車均已返
    還被害人乙○○○及告訴人甲○○，另斟酌其與告訴人甲○○為姑
    侄關係，及其本案3次所竊財物之價值；暨兼衡其自陳嘉義
    高工畢業之學歷，離婚，遇有一名未成年子女(18歲)，父親
    過世，其與母親、前妻及該子女均無往來，現未與其他家人
    聯繫，入監前租屋居住，身體狀況正常(見本院易緝卷第283
    頁)等一切情狀，分別量處如附表編號1至3所示之刑，並就
    附表編號2、3所示拘役刑部分均諭知易科罰金之折算標準暨
    定其應執行刑如主文所示併諭知易科罰金之折算標準。
四、沒收之說明：
  ㈠被告就犯罪事實一㈢所竊得之手錶2支及珍珠項鍊1條，均未發
    還與告訴人丁○○○，且復無證據證明上開物品已經滅失，則
    該等物品自仍為被告所有之犯罪所得，爰均依刑法第38條之
    1第1項宣告沒收，且因並未扣案，併依同條第3項，宣告於
    全部或一部不能沒收或不宜執行沒收時，追徵其價額。
  ㈡至於被告就犯罪事實一㈡、㈢所竊得之物，均業經發還與被害
    人乙○○○、告訴人甲○○，業經本院認定如前，爰依刑法第38
    條之1第5項規定，不予宣告沒收。
據上論斷，應依刑事訴訟法第273條之1第1項、第299條第1項前
段，刑法第320條第1項、第321條第1項第1款、第47條第1項、第
41條第1項前段、第51條第6款、第38條之1第1項前段、第3項，
刑法施行法第1條之1第1項，判決如主文。
本案經檢察官柯文綾提起公訴，檢察官林俊良到庭執行職務。
中　　華　　民　　國　　110 　年　　7 　　月　　30　　日
                  刑事第二庭    法　官　周欣怡
以上正本證明與原本無異。
如不服本判決應於收受判決後20日內向本院提出上訴書狀，並應
敘述具體理由；其未敘述上訴理由者，應於上訴期間屆滿後20日
內向本院補提理由書（均須按他造當事人之人數附繕本）「切勿
逕送上級法院」。告訴人或被害人如對於本判決不服者，應具備
理由請求檢察官上訴，其上訴期間之計算係以檢察官收受判決正
本之日期為準。
中　　華　　民　　國　　110 　年　　7 　　月　　30　　日
                         
　　　　　　　　　　　　　　    書記官　賴心瑜
附錄本案論罪科刑法條：
刑法第320條
意圖為自己或第三人不法之所有，而竊取他人之動產者，為竊盜
罪，處5年以下有期徒刑、拘役或50萬元以下罰金。
意圖為自己或第三人不法之利益，而竊佔他人之不動產者，依前
項之規定處斷。
前二項之未遂犯罰之。 　　　　　　　　　　　　　　
刑法第321條
犯前條第1項、第2項之罪而有下列情形之一者，處6月以上5年以
下有期徒刑，得併科50萬元以下罰金：
一、侵入住宅或有人居住之建築物、船艦或隱匿其內而犯之。
二、毀越門窗、牆垣或其他安全設備而犯之。
三、攜帶兇器而犯之。
四、結夥三人以上而犯之。
五、乘火災、水災或其他災害之際而犯之。
六、在車站、港埠、航空站或其他供水、陸、空公眾運輸之舟、
    車、航空機內而犯之。
前項之未遂犯罰之。　　　　　　　　　　　　　　　　　　　　　　　　　　　　
附表：
編號 犯罪事實 所犯罪名、宣告刑或沒收  1 犯罪事實欄一㈠所載之犯行 丙○○犯侵入住宅竊盜罪，累犯，處有期徒刑拾月。未扣案之犯罪所得手錶貳支及珍珠項鍊壹條均沒收，於全部或一部不能沒收或不宜執行沒收時，追徵其價額。  2 犯罪事實欄一㈡所載之犯行 丙○○犯竊盜罪，累犯，處處拘役貳拾日，如易科罰金，以新臺幣壹仟元折算壹日。  3 犯罪事實欄一㈢所載之犯行 丙○○犯竊盜罪，累犯，處處拘役肆拾日，如易科罰金，以新臺幣壹仟元折算壹日。